# 统借统还政策的企业

提问人：大葱拌牛肉 时间：2016-06-14 20:44:27
执行统借统还的政策的企业，母公司发债融来 10 亿元，当母公司把其中 10 亿元分给下面的子公司时，母公司可否减少自己的应付债券，即母公司账面应付债券面值 20 亿，还是应付债券面值还是为 30 亿？

回答人：chenyiwei
母公司账面不能直接减少自身的应付债券，因为并未将该债券的偿付责任转移给子公司。母公司对子公司的债权独立于母公司对债券持有人的义务，两者不能抵销。